臺灣嘉義地方法院刑事判決　　　　　　　100年度易字第221號
公　訴　人　臺灣嘉義地方法院檢察署檢察官
被　　　告　蕭俊明
上列被告因傷害等案件，經檢察官提起公訴（100年度偵字第39
號），被告於本院行準備程序時就被訴事實(除毀損罪部分外)為
有罪之陳述，經本院裁定適用簡式審判程序，判決如下：
    主  文
蕭俊明犯恐嚇危害安全罪，處拘役肆拾日，如易科罰金，以新臺
幣壹仟元折算壹日；又犯強制罪，處拘役參拾日，如易科罰金，
以新臺幣壹仟元；又犯傷害罪，處拘役伍拾日，如易科罰金，以
新臺幣壹仟元折算壹日折算壹日。應執行拘役壹佰日，如易科罰
金，以新臺幣壹仟元折算壹日。
    事實及理由
一、本件係經被告蕭俊明於準備程序為有罪之表示，而經本院適
    用簡式審判程序加以審理，依刑事訴訟法第273條之2、第15
    9 條第2項之規定，不適用傳聞法則有關限制證據能力之相
    關規定；並得依同法第310條之2準用第454條第2項之規定製
    作略式判決書，合先敘明。
二、本案犯罪事實為：蕭俊明與鍾英宜係前同居男女朋友關係，
    蕭俊明認鍾英宜處理兩人事情之方式不妥，因而心生不滿，
    竟先基於恐嚇之接續犯意，於附表所示之時間、以附表所示
    之方式，對鍾英宜恫嚇如附表所示之文字，致使鍾英宜心生
    畏懼，致生危害於安全。蕭俊明又於99年11月9日上午8時20
    分許，在嘉義市○區○○街217-3號前，騎機車擋住鍾英宜
    所駕駛車牌號碼7R-8957號自用小客車前，欲要求鍾英宜下
    車理論，因鍾英宜不肯，蕭俊銘竟基於妨害自由之犯意，強
    行開啟鍾英宜駕駛車輛駕駛座旁之車門，欲拉扯鍾英宜下車
    ，使鍾英宜行無義務之事，蕭俊明並於拉扯間徒手毆打鍾英
    宜之臉部，致鍾英宜受有下頷瘀腫3×4公分之傷害，嗣蕭俊
    明見無法如願，將檳榔汁潑灑於鍾英宜身上及所駕駛車輛之
    駕駛座上(所犯毀損罪部分，業經告訴人鍾英宜撤回告訴，
    本院另為不受理判決)。
三、證據名稱：
(一)、被告於警詢、偵查之供述，及本院審理中之自白。
(二)、證人即告訴人鍾英宜於警詢及偵查中之證述。
(三)、證人即嘉義市後湖派出所員警黃昭銘於偵查中之證述。
(四)、行動電話簡訊列印及字條影本各1紙。
(五)、財團法人嘉義基督教醫院診斷證明書1紙。
四、核被告所為，係犯刑法第277條第1項之傷害罪、第304條第
    1項之強制罪、第305條之恐嚇危害安全罪。又被告與告訴人
    係前同居男女朋友關係，為家庭暴力防治法第3條第2款之家
    庭成員，亦屬家庭暴力防治法第2條第2款之家庭暴力罪。其
    所犯上開3罪間，犯意各別，行為互異，應分論併罰。爰審
    酌被告高中肄業之智識程度，因不滿告訴人處理兩人事情之
    方式，而以字條或簡訊恐嚇告訴人，並攔車強行開啟車門欲
    拉告訴人下車，且動手毆傷告訴人之犯罪動機、手段，造成
    告訴人身心受創，被告犯後坦承犯行，惟尚未取得告訴人原
    諒等一切情狀，分別量處如主文所示之刑，並定其應執行刑
    及易科罰金之折算標準。
五、依刑事訴訟法第299條第1項前段、第273條之1第1項、第310
    條之2、第454條第1項，刑法第277條第1項、第304條第1項
    、第305條、第51條第6款，刑法施行法第1條之1第1項、第2
    項，判決如主文。
六、如不服本判決，應於判決送達後10日內，向本院提出上訴書
    狀(附繕本)。
本案經檢察官吳咨弘到庭執行職務。
中    華    民    國   100    年    4     月    29    日
                  刑事第六庭    法  官  蘇姵文
附表：
┌───┬─────────┬──────────────┐
│編號  │時間及方式        │內容                        │
├───┼─────────┼──────────────┤
│1     │99年11月初，將字條│我跟你講你以為你電話停掉就沒│
│      │留滯於告訴人鍾英宜│事嗎好戲還在後頭! 明天我一定│
│      │所駕駛之上揭自用小│砸你們公司、順便老闆員工一起│
│      │客車上。          │打! 我一定要讓妳這一輩子抬不│
│      │                  │起頭，這就是害我的後果。    │
├───┼─────────┼──────────────┤
│2     │99年11月14日下午6 │賤女人: 我這兩天一定會消失的│
│      │時33分許，簡訊（以│，我一定會讓妳抬不起頭的。  │
│      │下皆是以簡訊之方式│                            │
│      │為之）            │                            │
├───┼─────────┼──────────────┤
│3     │99年11月23日下午7 │就遂你怎樣告我也是沒辦法，我│
│      │時20分許          │現在已經徹底崩潰掉了!       │
├───┼─────────┼──────────────┤
│4     │99年11月27日下午5 │賤母狗: 我真的很恨妳怎麼糟蹋│
│      │時53分許          │我!騙我!你一定不得好死!     │
├───┼─────────┼──────────────┤
│5     │99年11月27日下午7 │有一些影片和照片會在網上?   │
│      │時25分許          │                            │
├───┼─────────┼──────────────┤
│6     │99年11月27日下午9 │我死以後一定會讓你這一輩子抬│
│      │時51分許          │不起頭來!                   │
├───┼─────────┼──────────────┤
│7     │99年11月27日下午10│賤女人鍾英宜: 我死了以後一定│
│      │時4分許           │不會讓你好過的，我做鬼一定會│
│      │                  │報仇的!                     │
├───┼─────────┼──────────────┤
│8     │99年11月29日下午8 │我已經走了，相信你們這對狗男│
│      │時53分許          │女很高興了!                 │
├───┼─────────┼──────────────┤
│9     │99年12月4日下午6時│我已經被你們這些人逼到已經走│
│      │30分許            │頭無路，如果再這樣逼下去的話│
│      │                  │，可能有人會跟葬儀社一起配合│
│      │                  │!                           │
└───┴─────────┴──────────────┘
以上正本證明與原本無異。
如不服本判決應於收受判決後10日內向本院提出上訴書狀，並應
敘述具體理由；其未敘述上訴理由者，應於上訴期間屆滿後20日
內向本院補提理由書（均須按他造當事人之人數附繕本）「切勿
逕送上級法院」。告訴人或被害人如對於本判決不服者，應具備
理由請求檢察官上訴，其上訴期間之計算係以檢察官收受判決正
本之日期為準。
中    華    民    國   100    年    4     月    29    日
                                書記官  許睿軒
附錄論罪法條：
中華民國刑法第277條
（普通傷害罪）
傷害人之身體或健康者，處 3 年以下有期徒刑、拘役或 1 千元
以下罰金。
犯前項之罪因而致人於死者，處無期徒刑或 7 年以上有期徒刑
；致重傷者，處 3 年以上 10 年以下有期徒刑。
中華民國刑法第304條
（強制罪）
以強暴、脅迫使人行無義務之事或妨害人行使權利者，處 3 年
以下有期徒刑、拘役或 3 百元以下罰金。
前項之未遂犯罰之。
中華民國刑法第305條
（恐嚇危害安全罪）
以加害生命、身體、自由、名譽、財產之事，恐嚇他人致生危害
於安全者，處 2 年以下有期徒刑、拘役或 3 百元以下罰金。